臺灣板橋地方法院刑事判決　　　　　　 100年度易字第3718號
公　訴　人　臺灣板橋地方法院檢察署檢察官
被　　　告　王晨翰
上列被告因違反毒品危害防制條例案件，經檢察官提起公訴（10
0 年度毒偵字第2025號），本院依簡式審判程序，判決如下：
    主  文
王晨翰持有第三級毒品純質淨重二十公克以上，處有期徒刑伍月
，如易科罰金，以新臺幣壹仟元折算壹日。扣案之第三級毒品愷
他命陸包（合計純質淨重拾肆點柒肆肆捌公克）及含有第三級
毒品愷他命成分之香煙肆支（合計驗餘淨重點壹壹玖公克）
均沒收之。又持有第四級毒品純質淨重二十公克以上，處有期徒
刑肆月，如易科罰金，以新臺幣壹仟元折算壹日。扣案之第四級
毒品甲基麻黃壹包（純質淨重玖拾點公克）沒收之。應
執行有期徒刑捌月，如易科罰金，以新臺幣壹仟元折算壹日。扣
案之第三級毒品愷他命陸包（合計純質淨重拾肆點柒肆肆捌公
克）、含有第三級毒品愷他命成分之香煙肆支（合計驗餘淨重
點壹壹玖公克）及第四級毒品甲基麻黃壹包（純質淨重玖拾
點公克）均沒收之。
    事  實
一、王晨翰明知愷他命係毒品危害防制條例所列之第三級毒品，
    不得非法持有，竟基於非法施用第三級毒品愷他命之犯意，
    於民國100 年1 月18日至同年月19日間之某時許，在其位於
    新北巿中和區○○路9 號11樓之6 住處內，向真實姓名年籍
    不詳、自稱「黃俊霖」之成年男子購入第三級毒品愷他命6
    包（合計純質淨重34.7448 公克）及含有第三級毒品愷他命
    成分之香煙4 支（合計驗餘淨重3.3119公克），並將之藏放
    在其上址住處內，而非法持有第三級毒品愷他命達純質淨重
    20公克以上。迄於100 年1 月20日下午1 時45分許，經警持
    本院核發之搜索票前往其上址住處執行搜索，當場起獲其持
    有之上開第三級毒品愷他命6 包及含有第三級毒品愷他命成
    分之香煙4 支，而得悉上情。
二、又王晨翰明知甲基麻黃係毒品危害防制條例所列之第四級
    毒品，不得非法持有，竟基於非法持有第四級毒品甲基麻黃
    之犯意，於100 年2 月底某日，在連接新北巿新店區與臺
    北巿文山區之「景美舊橋」附近某當舖內，收受真實姓名年
    籍不詳、自稱「黃俊霖」之成年男子所交付之第四級毒品甲
    基麻黃1 包（純質淨重93.33 公克），並將之藏放在其位
    於新北巿三重區○○街3 樓306 室租屋處內，而非法持有第
    四級毒品達純質淨重20公克以上。迄於100 年3 月3 日下午
    3 時50分許，為警在上址租屋處內查獲，並扣得其持有之上
    開第四級毒品甲基麻黃1 包，而得悉上情。
三、案經新北巿政府警察局蘆洲分局移請臺灣板橋地方法院檢察
    署檢察官偵查起訴。
    理  由
一、本案被告王晨翰所犯係死刑、無期徒刑、最輕本刑為3 年以
    上有期徒刑以外之罪，其於準備程序中就被訴事實為有罪之
    陳述，經本院告知簡式審判程序之旨，並聽取公訴人、被告
    之意見後，裁定進行簡式審判程序，合先敘明。
二、上揭犯罪事實，業據被告於警詢、偵查中及本院審理時供承
    不諱，而其為警於100 年1 月20日查獲之米白色結晶4 包、
    白色粉末1 包、白色微黃結晶1 包及白色香煙4 支，經送交
    通部民用航空局航空醫務中心檢驗結果，皆檢出含有第三級
    毒品愷他命成分（其中米白色結晶、白色粉末、白色微黃結
    晶共6 包合計純質淨重34.7448 公克，另白色香煙4 支合計
    驗餘淨重3.3119公克），此有該中心100 年2 月8 日航藥鑑
    字第1000457 號毒品鑑定書、100 年5 月19日航藥鑑字第10
    02843Q號毒品鑑定書各1 份存卷足憑，另其為警於100 年3
    月3 日查獲之深褐色晶體1 包，經送內政部警政署刑事警察
    局鑑定結果，則發現含有第四級毒品甲基麻黃成分（純質
    淨重93.33 公克），此有該局100 年3 月25日刑鑑字第1000
    030615號鑑定書1 件在卷可佐，此外，併有新北巿政府警察
    局蘆洲分局搜索扣押筆錄暨扣押物品目錄表各2 份以及查獲
    現場暨扣案物品照片共54張附卷可資佐證，足認被告自白確
    與事實相符，堪值採信。是本案事證明確，被告犯行堪以認
    定，應予依法論罪科刑。
三、核被告所為，係犯毒品危害防制條例第11條第5 項之持有第
    三級毒品純質淨重二十公克以上罪及同條第6 項之持有第四
    級毒品純質淨重二十公克以上罪。其所犯上開2 罪間，犯意
    各別，行為互殊，應予分論併罰。爰審酌被告漠視法令禁制
    而非法持有毒品，其中非法持有之第四級毒品甲基麻黃更
    屬毒品先驅原料，重量高達純質淨重93.33 公克，有活絡毒
    品違法交易巿場之潛在危險性，並對於社會秩序及國民健康
    造成重大危害，兼衡其平日素行（參卷附臺灣高等法院被告
    前案紀錄表之記載）、犯罪動機、目的、方法以及犯罪後坦
    承犯行之態度等一切情狀，量處如主文所示之刑，並諭知易
    科罰金之折算標準以及定其應執行之刑，以資懲儆。
四、扣案之第三級毒品愷他命6 包（合計純質淨重34.7448 公克
    ）、含有第三級毒品愷他命成分之香煙4 支（合計驗餘淨重
    3.3119公克）以及第四級毒品甲基麻黃1 包（純質淨重93
    .33 公克），均屬違禁物，且上開毒品之包裝袋與各該毒品
    皆難以完全析難，故不問屬於犯罪行為人與否，皆應依刑法
    第38條第1 項第1 款規定宣告沒收之。至被告於100 年1 月
    20日為警查獲其另持有之白色結晶1 包，經送交通部民用航
    空局航空醫院中心檢驗結果，均未檢出含毒品成分，此有該
    中心100 年2 月8 日航藥鑑字第1000458 號毒品鑑定書1 份
    在卷可考，則該包白色結晶既非違禁物，亦查無證據足證係
    供或預備供被告犯罪所用之物，故不予宣告沒收。又被告於
    100 年3 月3 日為警查扣其持有之分裝袋10個、行動電話1
    支、底火99顆，均與其所為本案非法持有毒品犯行無涉，亦
    皆不予宣告沒收。另被告於100 年1 月20日及100 年3 月3
    日分別為警查扣其持有之第二級毒品甲基安非他命4 包（合
    計驗餘淨重8.2768公克）及第二級毒品甲基安非他命3 包（
    合計驗餘淨重1.6034公克），則均屬其另犯施用第二級毒品
    甲基安非他命而持有之物，且業經本院以100 年度易字第21
    19號刑事判決諭知沒收銷燬確定，附此敘明。
據上論斷，應依刑事訴訟法第273 條之1 第1 項、第299 條第1
項前段，毒品危害防制條例第11條第5 項、第6 項，刑法第11條
前段、第41條第1 項前段、第8 項、第38條第1 項第1 款、第51
條第5 款，判決如主文。
本案經檢察官蔡景聖到庭執行職務。
中    華    民    國   100    年    12    月    14    日
                  刑事第二十一庭法  官  王瑜玲
以上正本證明與原本無異
如不服本判決應於送達後10日內向本院提出上訴狀
                                書記官  林君縈
中    華    民    國   100    年    12    月    20    日
附錄本案論罪科刑法條全文：
毒品危害防制條例第11條
持有第一級毒品者，處3 年以下有期徒刑、拘役或新臺幣5 萬元
以下罰金。
持有第二級毒品者，處2 年以下有期徒刑、拘役或新臺幣3 萬元
以下罰金。
持有第一級毒品純質淨重十公克以上者，處1 年以上7 年以下有
期徒刑，得併科新臺幣1 百萬元以下罰金。
持有第二級毒品純質淨重二十公克以上者，處6 月以上5 年以下
有期徒刑，得併科新臺幣70萬元以下罰金。
持有第三級毒品純質淨重二十公克以上者，處3 年以下有期徒刑
，得併科新臺幣30萬元以下罰金。
持有第四級毒品純質淨重二十公克以上者，處1 年以下有期徒刑
，得併科新臺幣10萬元以下罰金。
持有專供製造或施用第一級、第二級毒品之器具者，處1 年以下
有期徒刑、拘役或新臺幣1 萬元以下罰金。